# 非同一控制下企业合并在合并日所有者权益表列报

提问人：杀 猪 卖妞 时间：2021-11-10 16:29:30
A公司无偿取得B公司的100%，假设AB之前无关联方关系，假设合并日为2020-12-31，B公司在合并日的所有者权益账面价值与可辨认净资产公允价值相等，均为 1000 （实收资本 900 ，未分配利润 100 ），A公司在2020-12-31编制合并报表时，是否需要在合并利润表确认营业外收入 1000 ？如果不确认营业外收入 1000 ，那么合并资产负债表和合并所有者权益变动表会不平衡？请教陈版

回答人：chenyiwei
建议首先确定：既然不存在关联方关系，那么为何对于公允价值 1000 的净资产可以无偿取得？该事项有无特殊背景，例如与其他交易或事项构成一揽子交易，或者由A公司的关联方代付了股权转让款，或者A与B的原股东之间存在需结算的债权债务，B的股权被用于抵债？等等。
只有确定了该项交易的经济实质，才能对其恰当进行会计处理，在此基础上才是考虑报表列报问题。